# （急）请教版主一个增资中有股东放弃权利的问题

提问人：xianjuxiang 时间：2010-12-28 16:45:26
公司原有 7 个股东，现在增资其中 2 个放弃增资， 2 个按照原有比例增资， 3 个按原比例增资同时认购前 2 个股东放弃的股权。现在发现股东会决议中的新出资额（即原出资额+本次出资额）和新的股权比例不符，即新出资额/总实收资本不等于新约定的股权比例，但总出资额是对的（对我公司而言，没有股权溢价的，金额正好），也就是说有的股东花了更多的钱得到了少的比例，有的股东则相反（我不知道这是当时股东会决议的错误疏忽，还是股东之间就是这样约定的）。而验资报告里的表格则是按照新出资额/总是收资本计算的，不知道是验资的人没注意到股东会决议中的比例还是怎么搞的。
我现在的问题是：（ 1 ）放弃增资是不是就是不投钱，股权比例就按以前出资/总实收资本呢？ 还是按照股东之间的约定比例享有股权（新公司也是支持这个的）？ 到底每个股东出资多少，占多少比例，应该按照股东会种相关增资的文字理解，还是股东会中的约定比例理解，我觉得这两个现在不一致阿，不知我对“放弃增资权利”和“按原比例增资，同时按比例认购上述 2 家股东放弃的增资”的理解对不对。（ 2 ） 那要是超比例享受股权我公司应该考虑他的所得税问题吗，还是他们自己去申报处理（ 3 ）现在验资报告中的股权比例和股东会决议不符，可工商手续早就办完了，那这个差异怎么处理呢？

回答人：chenyiwei
这个问题应该是法律问题了。最好是提请各股东以股东会决议的形式对这些问题予以明确，在股东之间就此达成一致之前，CPA不应代为判断。

回答人：chenyiwei
回复 藤椅 xianjuxiang 的帖子这种情况可能可以理解为“增资”和“零对价股权转让”两项交易同时进行，即其中 5 位股东按约定投入新增出资额，增加实收资本；随即股东之间进行零对价的股权转让以确保各方股东在实收资本中所占的份额等于实收资本总额乘以股东会决议约定的比例。这个验资报告，个人感觉由于与股东会决议不符，并且变更工商登记实际上是把增资和零对价股权转让的工商登记合并在一起进行，因此可能已经不能作为工商登记的依据，建议重新出具并加上股东之间股权转让的内容（这里是一个特例，因为一般股权转让无需验资报告，但这里是把股权转让和增资结合在一起一并进行工商变更登记）。获得利得的股东如果是法人的，被投资企业没有特殊的税务问题；如果是自然人的，可能有代扣代缴义务，但因为没有发生实际现金流，所以可能比较困难，公司不应当动用自己的资产替零对价受让股权的股东履行纳税义务。